Inventaris van het archief van het Ministerie van Waterstaat: Bureau Luchtvaart, (1911) 1920-1929
Nationaal Archief, Den Haag
Waterstaat: Burgerlijke Luchtvaart
Waterstaat / Burgerlijke Luchtvaart
1911-1929
merendeel 1920-1929
W23159
3.50 meter; 28 inventarisnummers.
Normale geschreven, getypte en gedrukte documenten, geen bijzondere handschriften.
Nationaal Archief, Den Haag
Ministerie van Waterstaat / afdeling Waterstaat A / Bureau Luchtvaart, 1920-1929
Het archief van het Bureau Luchtvaart, 1920-1929, bestaat uit stukken over luchtvaartwetgeving, internationale luchtvaartverdragen en de deelname aan luchtvaartconferenties, luchtvaarttentoonstellingen, luchtvaartopleidingen, veiligheidsaspecten en ongevallen met vliegtuigen, luchtvaartmaatschappijen (KLM), vliegvelden, vliegtochten naar de koloniën en de oprichting van de (Rijks)Luchtvaartdienst. Ook meteorologische gegevens zijn bewaard gebleven. Verder bevat het archief stukken over de Rijksstudiedienst voor de Luchtvaart, de voorloper van het Nationaal Lucht en Ruimtevaartlaboratorium.
Archiefvorming
Geschiedenis van het archiefbeheer
Archiefstukken zijn afgescheiden bij de bewerking van het archief van de Rijksluchtvaartdienst.
Overbrenging van een overheidsarchief
2.16
Aanwijzingen voor de gebruiker
Openbaarheidsbeperkingen
Volledig openbaar.
Materiële beperkingen
Aanvraaginstructie
Openbare archiefstukken kunnen online worden aangevraagd en gereserveerd. U kunt dit ook via de terminals in de studiezaal van het Nationaal Archief doen. Om te kunnen reserveren dient u de volgende stappen te volgen:
U maakt een profiel aan op www.gahetna.nl, en logt vervolgens in
Via de archiefinventaris (alleen de beschrijvingen met rode nummers) selecteert u het gewenste archiefstuk door op de knop 'Reserveren' te klikken
In het volgende scherm geeft u aan op welke dag u het archiefstuk wilt inzien
Indien u zich bevindt in de studiezaal en een tafelnummer heeft ontvangen kunt u dit nummer vermelden. Als u geen tafelnummer heeft kunt u tafelnummer 777 laten staan
Vervolgens bevestigt u uw reservering door deze te versturen.
Verwant materiaal
Beschikbaarheid van kopieën
Verwante archieven
2.16.05 - Inventaris van het Ministerie van Waterstaat: Afdeling Waterstaat A, Afdeling Waterstaat T, 1906-1929, zie dossiernummer 2 (vóór 1920) en 78 (1920-1929).
2.16.19.01 t/m 39 - Inventarissen van kleinere archieven van afdelingen, diensten en commissies werkzaam op het terrein van verkeer en waterstaat
Beschrijving van de series en archiefbestanddelen
- Doos 1., 1920-1929; 1
  - subsidie KLM, 1920-1922
  - luchtvaarttentoonstelling Gothenburg, 1922-1923
  - luchtvaarttentoonstelling Scheveningen, 1926
  - luchtvaarttentoonstelling Kopenhagen, 1927
  - samenstelling verzamelwerk over Nederland door BuZa, 1920-1921
  - internationaal concours aviatique Rotterdam, 1922
  - Nederlandse nijverheidstentoonstelling te Rotterdam, 1928
  - internationale luchtvaarttentoonstelling te Berlijn, 1928
  - controle op boekhouding KLM, 1922-1928
  - ministersconferentie inzake reorganisatie luchtvaart, 1926
  - overtredingen Luchtverkeersregels, 1929
  - regeling met Groot-Brittannië inzake douane-afhandeling luchtvracht, 1920-1921
- Doos 2., 1922-1923; 2
  - subsidie KLM: wet 30 juni 1927 Stb. 228 en de daaruit voortvloeiende contracten met de KLM (kapitaaldeelname Staat), 1926-1928
  - subsidie KLM: wet 13 juli 1923 Stb 351 (renteloos voorschot), 1922-1923
- Doos 3., 1911-1929; 3
  - subsidie Kamer van Koophandel voor Amsterdam aan de KLM, 1924
  - subsidie KLM, 1924-1929
  - wet 31 mei 1929 Stb 286 tot bevordering van het onderhouden van een luchtvaartdienst tussen Nederland en Nederlands Oost Indië door de KLM(kapitaalsdeelname door de Staat ende daaruit voortvloeiende overeenkomst met de KLM, 1928-1929
  - Gegevens omtrent luchtvervoer op vaste lijnen van de KLM, 1921
  - Europa-Indië-Australië; samenwerking tussen Nederland en Groot-Brittannië op deze luchtlijn, 1923-1926
  - vliegen over Roemeens gebied, 1928-1929
  - Luchtvaartwet I, 1911-1913
- Doos 4., 1918-1929; 4
  - Luchtvaartwet II, 1918-1929
  - totstandkoming Regeling Toezicht Luchtvaart, 1926-1929
- Doos 5., 1919-1929; 5
  - totstandkoming Luchtverkeersreglement, 1919-1929
  - regeling met betrekking tot de uitreiking van bewijzen van geschiktheid als lid er bemanning van burgervliegtuigen, 1926-1928
  - luchtdiensten overeenkomst KLM-vreemde maatschappijen, 1923-1929
- Doos 6., 1921-1929; 6
  - regelingen m.b.t, de inschrijving en luchtwaardigheid van vliegtuigen, 1922-1928
  - voorlopige luchtvaartovereenkomsten met diverse landen, 1923-1929
  - bilaterale verdragen overvliegen Nederlandse vliegtuigen mede i.v.m. Ned. - Ned. Indië vluchten, 1927-1928
  - seinpistolen voor de KLM, 1921
- Doos 7., 1919-1929; 7
  - verlichting luchtvaartterreinen, 1920-1924
  - verlichting luchtvaartterreinen, 1924-1928
  - gelijkstelling luchtvaartterreinen ingevolge luchtvaartwet 1926 (m.u.v. Schiphol), 1926-1929
  - overgang van Rijksstudiedienst voor de Luchtvaart van het Departement van Oorlog naar het Departement van Waterstaat, 1919-1920
- Doos 8., 1919-1929; 8
  - geldelijke steun voor de Koninklijke Nederlandse Vereniging voor Luchtvaart, 1920-1926
  - regeringsvertegenwoordiger in het bestuur van de Koninklijke Nederlandse Vereniging voor Luchtvaart, 1928
  - oprichting Nationale Luchtvaartschool door de Rotterdamse Aero Club, 1926-1927
  - organisatie Nationale Luchtvaartschool, 1928
  - deelneming van de directeur van de Rijksstudiedienst voor de Luchtvaart in de Commissie van Toezicht van de N.V. Nationale Luchtvaartschool, 1929
  - reorganisatie Rijksstudiedienst voor de Luchtvaart, 1925-1926
  - personeel Rijksstudiedienst voor de Luchtvaart: algemeen, 1919-1929
  - uitbreiding personeel Rijksstudiedienst voor de Luchtvaart (o.m. door detachering van militair personeel, 1925-1929
- Doos 9., 1920-1929; 9
  - maandverslagen van de Rijksstudiedienst voor de Luchtvaart, 1925-1929
  - personeelsbezuinigingen Rijksstudiedienst voor de Luchtvaart, 1922-1929
  - reglementen Rijksstudiedienst voor de Luchtvaart, 1920-1924
  - taakverdeling tussen het hoofd van het Bureau Luchtvaart en de Rijksstudiedienst voor de Luchtvaart op het gebied van de toezicht op de luchtwaardigheid, 1927-1929
  - personeel bij de radiodienst en de dienst der meteorologie ten behoeve van het luchtverkeer, 1922-1929
  - materiaal radio-telefoniezender en peilstation Waalhoven, 1923-1928
- Doos 10., 1919-1929; 10
  - Commissie van Advies Rijksstudiedienst voor de Luchtvaart 1919-1929
  - regeling radio-/meteodienst, 1920-1928
  - douaneverdrag inzake brandstoffen, 1923-1924
- Doos 11., 1919-1929; 11
  - veiligheidsmaatregelen bij vliegvertoningen, 1920-1929
  - toetreding tot de op 13 oktober 1919 te Parijs gesloten luchtvaartconventie, 1919-1926
  - toetreding tot de op 13 oktober 1919 te Parijs gesloten luchtvaartconventie, 1927-1928
  - verhouding radiodienst / burgerluchtverkeer, 1921-1925
  - meteorologische dienst ten behoeve van de luchtvaart (samenwerking K.N.M.I.), 1921-1926
  - regeling van de berichtendienst ten behoeve van het burgerluchtverkeer, 1924-1928
- Doos 12., 1920-1929; 12
  - verzekering vliegtuigen en melden noodlandingen, 1922-1927
  - uitgave berichten aan luchtvarenden en gids voor luchtvarenden, 1920-1929
  - luchtvaartconferenties, 1923-1925
  - periodieke luchtvaartconferenties, 1923-1929
- Doos 13., 1920-1929; 13
  - luchtfotografie; fotogrammetrie, 1920-1921
  - luchtfotografie, 1920-1929
  - conferentie inzake luchtvervoersrecht, 1923-1928
  - geneeskundig toezicht op luchtvaartpersoneel, 1920-1924
  - medische keuring van vliegtuigbestuurders, 1927-1928
- Doos 14., 1920-1929; 14
  - rijksopleiding vliegtuigbestuurders, 1920-1921
  - vliegtuig- en motorboeken, 1922-1929
  - dienstregelingen KLM, 1920-1929
  - steun Nederlandse vliegtuigindustrie, 1920-1928
  - ongeval KLM-vliegtuig H-NABM te Landrecies (Fr), 1925-1926
  - ongeval H-NACC op 9 juli 1926 bij Wolverthen (B), 1926
- Doos 15., 1920-1929; 15
  - ongeval H-NADU op 22 augustus 1922 bij Seven Oaks (GB), 1927-1928
  - ongeval bij vliegdemonstratie Heerlerheide op 12 augustus 1928, 1928
  - controle op de aanbouw van civiele vliegtuigen, 1920-1929
  - noodlanding met Duits vliegtuig D 785 nabij Uithoorn, 1927
  - noodlanding van een Zweeds vliegtuig bij Harderwijk, 1925
  - ongeval met Belgisch vliegtuig op het vliegterrein Waalhaven, 1922
  - kentekens Nederlandse en Buitenlandse militaire vliegtuigen, 1920-1923
  - opgave in- en uitvoer vliegtuigen, 1920-1924
- Doos 16., 1919-1929; 16
  - vliegtocht van Nederland naar Nederlands-Indië, 1919-1925
  - proefvluchten naar en van Nederlandsch-Indië, 1928-1929
  - plan van de heer J. van Onlangs voor een vlucht naar West-Indië, 1928
  - N.V. Nederlandsche Wereldverkeer Mij. in samenwerking met Junkers Luftverkehrs A.G., 1925-1926
  - luchtvaartterreinen en luchtvaartmaatschappijen in Nederland, 1920-1927
- Doos 17., 1919-1920; 17
  - Luchtverbinding Nederland-Nederlands-Indië; regeling vliegen over vreemde gebieden, 1928-1929
  - organisatorisch verband tussen luchtvaartdiensten, 1920-1922
  - Luchtdienst Amsterdam-Batavia, 1919-1929
  - route map vliegtocht Nederland-Indië, 1928
  - meteorologische gegevens voor route naar Indië, 1928-1929
- Doos 18., 1921-1929; 18
  - weerberichten buitenland, 1922-1924
  - niet periodieke luchtvaartweerberichten, 1924-1928
  - weerberichten binnenland, 1922-1929
  - radioverkeer met het buitenland (radiostation "Waalhaven"), 1921-1925
  - telegraaf- en telefoonverbindingen luchtvaartterreinen, 1921-1929
  - lokale radiodienst Schiphol, 1926-1928
  - grondtekens Nederland, 1922-1923
- Doos 19., 1920-1929; 19
  - radio's aan boord van vliegtuigen, 1924-1927
  - herziening oorlogsrecht, 1923-1925
  - valschermen, 1920-1924
  - compensatie van kompassen, 1921-1929
  - verboden gebieden voor luchtverkeer, 1920, 1928
  - internationale luchtverkeersstatistieken, 1927-1928
  - conflict Schönfeld en de Veer n.a.l.v. kamerzitting bij behandeling begroting LVD, 1925
  - diverse kaarten en tekeningen
  - vliegveld Delft, 1924-1929
- Doos 20., 1919-1924; 20
  Ingekomen en uitgaande stukken van het bureau Luchtvaart bij de afdeling Waterstaat A, (nrs. 1-30), 1919-1924
- Doos 21., 1925-1927; 21
  Ingekomen en uitgaande stukken van het bureau Luchtvaart bij de afdeling Waterstaat A (nrs. 31-57), 1925-1927 (Dekker)
- Doos 22., 1928-1927; 22
  Ingekomen en uitgaande stukken van het bureau Luchtvaart bij de afdeling Waterstaat A (nrs. 58-72), 1928-1927
  Hierin ook toegang op stukken uit de dozen 20 t/m 22
- Doos 23., 1919-1929; 23
  - Luchtvaartterrein Schiphol 1919-1929
- Doos 24., 1924-1929; 24
  - overeenkomst KLM met gemeente Rotterdam inzake gebruik luchtvaartterrein Waalhaven, 1927
  - overeenkomst KLM met gemeente Amsterdam inzake gebruik luchtvaartterrein Schiphol, 1926-1929
  - instructie met betrekking tot het geven van weerberichten door hulpwaarnemingsposten ten behoeve van het burgerlijke luchtverkeer, 1924-1928
  - examen voor het vliegbewijs B, 1929
  - instelling Luchtvaartdienst, 1928
  - personeel Luchtvaartdienst, 1928
  - kaarten en tekeningen met betrekking tot luchtvaartterreinen
  - uittreksel uit het luchtvaartverdrag van 13 oktober 1919 ten behoeve van bestuurders van burgerlijke vliegtuigen, 1929
- Doos 25., 1924-1929; 25
  - inrichting van een luchtvaartterrein bij Delft, 1924-1929
  - inrichting van een luchtvaartterrein bij Groningen, 1924-1926
- Doos 26., 1921-1929; 26
  - luchtvaartterrein Twenthe, 1924-1929
  - luchtvaartterrein Vlissingen, 1922-1929
  - eerste proefvlucht KLM Rotterdam-Vlissingen v.v., 1921
- Doos 27., 1920-1929; 27
  - noodlandingsterreinen (algemeen), 1920-1927
  - toekenning vluchttoelagen aan ambtenaren van de Luchtvaartdienst voor terreinverkenningen voor noodlandingsterreinen, 1921
  - noodlandingsterrein bij Zierikzee, 1920-1925
  - bepalingen met betrekking tot het gebruik door burgerluchtvaartuigen, van de luchtvaartterrreinen, welke voor het burgerlijk luchtverkeer zijn opengesteld (o.a. douanebepalingen), 1920-1924
  - terrein bij Venlo als luchtvaartterrein, 1929
  - terrein bij Vaals als luchtvaartterrein, 1929
  - douanedienst op het gemeentelijk vliegterrein te Rotteram, 1920
- Doos 28., 1920-1929; 28
  - verkenningslicht ten behoeve van de luchtvaart op het radiostation Kootwijk, 1921-1923
  - correspondentie betreffende routeverlichting ten behoeve van de luchtvaart, 1926-1929
  - noodlandingsterrein te Rijssen, 1920-1925
  - noodlandingsterrein te Roosendaal, 1922-1929
  - noodlandingsterrein te Deventer, 1922
  - noodlandingsterrein te Bussum (Hilversumse Meent)
  - Staatscommissie voor de Luchtvaart, 1919
  - eerste luchtverkeerstentoonstelling te Amsterdam (ELTA), 1919
  - Rijksstudiedienst voor de Luchtvaart, 1919
  - nota inzake luchtverkeer, 1918
  - vliegtuigongeval; H-NABS, 1924-1925
  - bekwaamheidseisen voor het vliegbewijs C, 1929